---
title: "01-basics"
author: "Bowen Deng"
date: "6/10/2019"
output: 
  html_document:
    toc: true
    theme: united
---

```{r setup, include=FALSE}
knitr::opts_chunk$set(echo = TRUE)
```

## 1 基础概念
***

机器学习步骤：

1. 收集数据
2. 准备数据
3. 训练模型
4. 评价模型性能
5. 改进模型性能

以druguse.RData为例

* 案例(example)：一组或多组数据
* 特征(feature)：agegroup, education, gender, etc.

* 分类变量/名义变量：gender, country
* 数值变量：neuroticism, severity

* 预测模型（有监督学习）
  + 分类预测
  + 数值预测
* 描述性模型（无监督学习）
	+ 模式识别：如购物篮分析
	+ 聚类：把数据集按照相同类别分组
	
选择合适的算法步骤：

1. 任务类型：分类、数值预测、模式识别、聚类
2. 算法优缺点：
    + 输入数据：类型，规模
    + 直观 or 需要解释
    + 概率（降雨）
    + 内存，训练速度

## 2 R相关数据理解
***
### 2.1 基础概念
***
数据类型：

* 常用向量类型：integer, numeric, character, logical<br>
* 特殊值：NULL（没有任何值），NA（缺失值）<br>
* 其他数据结构：factor, matrix, list, dataframe

factor相比character优点是：

* 更有效并节约内存，会以1，1，2的形式储存
* 一些算法的输入格式必须是factor

为什么导入数据框时要注意stringsAsFactors = FALSE？

* ***类似名字的列显然不能用factor结构***

管理数据函数：

* load(), save()
* read_csv(), write_csv()
* read_table()

常用统计量：

* 均值（mean）与中位数（median）：mean对 ***异常值*** 更敏感。
* 值域（range) = max - min
* 四分位距IQR（inter quantile range) = Q3 - Q1
* 衡量数据分散程度——方差var()，标准差sd()

```{r}
# data()查看R内置数据集
# 分位数
quantile(iris$Sepal.Length, probs = seq(0, 1, 0.1))
```

### 2.2 单变量可视化
***
1. 箱图，boxplot()：

  + 下临界值：Q1-1.5 \* IQR
  + 上临界值：Q3+1.5 \* IQR
  + 临界值范围外的圆圈：异常值
2. 直方图，hist()：

  + 高度：频率（frequency）
  + 偏度（skew）：右偏（高异常值多）；左偏（低异常值多）
  + 分布（distribution）：均匀，正态，etc.

```{r}
par(mfrow=c(1,2))
boxplot(iris$Sepal.Width, main="plot-1", xlab="sepal-width", ylab="y-label")
hist(iris$Sepal.Width, main="plot-2", xlab="x-label")
```

### 2.3 变量间可视化
***
1. 散点图：plot()

2. 交叉表：需是两个***名义变量***
    + 卡方检验，Chi-squared test （<https://wiki.mbalib.com/wiki/卡方检验>）
      - H<sub>0</sub>：两个变量无关
      - 卡方值大, p小 <=> 拒绝H<sub>0</sub> <=> 两个变量之间有关
  
```{r}
plot(x=iris$Sepal.Length, y=iris$Petal.Length)
```
```{r}
# 创建Sepal.Length.Level名义变量
require(dplyr) # 包含case_when()
iris$Sepal.Length.Level <- case_when(
  iris$Sepal.Length <= quantile(iris$Sepal.Length, 0.25) ~ "Low",
  iris$Sepal.Length >= quantile(iris$Sepal.Length, 0.75) ~ "High",
  TRUE ~ "Regular" # else
  # ((quantile(iris$Sepal.Length, 0.25) < iris$Sepal.Length)&(iris$Sepal.Length < quantile(iris$Sepal.Length, 0.75))) ~ "Regular"
)

# 交叉表
require(gmodels) #包含CrossTable()
CrossTable(x=iris$Species, y=iris$Sepal.Length.Level, chisq=T)
```

### 2.4 R连接MySQL
***
```{r}
require(RMySQL)
# dbConnect, dbDisconnect配合使用，创建连接
db_conn <- dbConnect(RMySQL::MySQL(), dbname = "test_runoob", username="root", password="dbw19970530", host="localhost", port=3306)

# 以防中文乱码
dbSendQuery(db_conn,'SET NAMES utf8')

# dbSendQuery, dbFetch, dbClearResult配合使用，进行查询
db_res <- dbSendQuery(db_conn, "SELECT *FROM websites")
db_dataframe <- dbFetch(db_res, n=-1)
class(db_dataframe)
head(db_dataframe)

dbClearResult(db_res)
dbDisconnect(db_conn)
```

### 2.5 install package 设置国内镜像
```{r}
options(repos=structure(c(CRAN="https://mirrors.tuna.tsinghua.edu.cn/CRAN/"))) 
install.packages()
```

