---
title: "Machine-Learning-Tutorial"
author: "Bowen Deng"
date: "6/10/2019"
output: 
  html_document:
    toc: true
    theme: united
---

```{r setup, include=FALSE}
knitr::opts_chunk$set(echo = TRUE)
```

## 无监督学习-聚类-KNN（k近邻分类器）
***
对于 ***测试集*** 中每一个记录，kNN确定 ***训练集*** 中与该记录 ***距离*** （如欧式距离）最小的k条记录，未标记的测试实例被分配到k个近邻中占比最大的那个类。

特点: 无模型，非参数

适用任务：目标类与其他特征关系众多复杂难以定义，但具有相似类的案例又十分相似。

合适的K：3-10

* 大K: 模型所有预测为数量占比最多训练类
* 小K：会使异常值过度影响预测

问题：

1. 特征必须是数值变量
  * 方法：哑变量(dummy)编码
2. 特征值必须在一个标准范围内
	* 方法1：min-max标准化
	* 方法2：z-score标准化

### 1.1 Wisconsin Breast Cancer Diagnostic Dataset数据概况
***
```{r}
wbcd <- read.csv(file = "csv/wisc_bc_data.csv", stringsAsFactors = FALSE)
str(wbcd)
```
ID作为唯一标识，在构建模型中是无用的。
```{r}
wbcd <- wbcd[-1]
```
目标属性最好是因子(factor)类型。
```{r}
wbcd$diagnosis <- factor(wbcd$diagnosis, levels = c("B","M"), labels = c("Benign", "Malignant"))
str(wbcd$diagnosis)
```

对各特征的概览1：名义特征/目标分类特征 => 使用table()
```{r}
temp <- table(wbcd$diagnosis)
rbind(temp, 
      prop.table(temp))
```

对各特征的概览2：数值特征 => 使用table()
```{r}
summary(wbcd[2])
```
### 1.2 标准化数值型特征
***
注意数据结构
```{r}
class(wbcd[1])
class(wbcd[, 1])
class(wbcd$diagnosis)
```

```{r}
# 创建min-max标准化函数（作用于一列）
minmax <- function(lst){
  return ((lst-min(lst))/(max(lst)-min(lst)))
}
# 创建z-score标准化函数（作用于一列
zscore <- function(lst){
  return ((lst-mean(lst))/sd(lst))
}
# lapply()可以将函数（minmax）作用于列表（wbcd[2:31]）的每一个元素
# as.data.frame()可以将list转变为dataframe
wbcd_stand <- as.data.frame(
  lapply(wbcd[-1], minmax) #这是个list
) 
print(summary(wbcd_stand$radius_mean))
```

将原wbcd第一列与标准化的其他列整合。
```{r}
wbcd_stand <- cbind(wbcd[1], wbcd_stand) #Combine R Objects by Rows or Columns
head(wbcd_stand[1:5])
```

### 1.3 KNN训练
***
随机取70%实例做训练集，其余30%做测试集。
```{r}
set.seed(6) # 让随机“不随机”
wbcd_index_train <- sample(nrow(wbcd_stand), round(nrow(wbcd_stand)*0.7))
wbcd_train <- wbcd_stand[wbcd_index_train,]
wbcd_test <- wbcd_stand[-wbcd_index_train,]
# 训练集，测试集目标类比例 
# 可以通过改set.seed直至比例类似
rbind(prop.table(table(wbcd_train$diagnosis)), prop.table(table(wbcd_test$diagnosis)))
```

初始K的选择：

* 训练集规模的平方根 => 20
* 最好用奇数 => 19
```{r}
round(sqrt(nrow(wbcd_train)))
```

knn()返回一个factor向量

* cl参数必须是factor数据格式，与train参数值相等长度
```{r}
require(class) # 包含knn()
# knn预测
wbcd_test_pred <- knn(train=wbcd_train[-1], test=wbcd_test[-1], cl=wbcd_train$diagnosis, k=19)
```

TN, FP
FN, TP
例：False Negative 被错误预测为Negative(阴性/良性)的正样本，代价最高
```{r}
temp = table(wbcd_test$diagnosis, wbcd_test_pred)
temp
```

```{r}
summary_matrix = matrix(c("k", "FN", "FP", "false rate"), ncol=4)
summary_matrix = rbind(summary_matrix, c(19, temp[2,1], temp[1,2], round((temp[2,1]+temp[1,2])/sum(temp),4)) )
summary_matrix
```

### 1.4 提高模型性能
***
#### 1.4.1 更改k值
```{r}
summary_matrix = matrix(c("k", "FN", "FP", "false rate"), ncol=4)
for (k in seq(1, 30, 1)){
  wbcd_test_pred <- knn(train=wbcd_train[-1], test=wbcd_test[-1], cl=wbcd_train$diagnosis, k=k)
  temp = table(wbcd_test$diagnosis, wbcd_test_pred)
  summary_matrix = rbind(summary_matrix, c(k, temp[2,1], temp[1,2], round((temp[2,1]+temp[1,2])/sum(temp),4)) )
}
summary_matrix
```

#### 1.4.2 z-score标准化
先前自定义了zscore()函数<br>
但R有自带的scale()方法效果相同
```{r}
wbcd_stand <- as.data.frame(
  scale(wbcd[-1]) # matrix数据结构
)
wbcd_stand <- cbind(wbcd[1], wbcd_stand)
head(wbcd_stand[1:5])
```

```{r}
wbcd_train <- wbcd_stand[wbcd_index_train,]
wbcd_test <- wbcd_stand[-wbcd_index_train,]
# knn预测
wbcd_test_pred <- knn(train=wbcd_train[-1], test=wbcd_test[-1], cl=wbcd_train$diagnosis, k=19)
# 评估
temp = table(wbcd_test$diagnosis, wbcd_test_pred)
temp
```

```{r}
summary_matrix = matrix(c("k", "FN", "FP", "false rate"), ncol=4)
summary_matrix = rbind(summary_matrix, c(19, temp[2,1], temp[1,2], round((temp[2,1]+temp[1,2])/sum(temp),4)) )
summary_matrix
```

效果并不如min-max标准化。